---
title: "Zadanie 11"
author: "Kacper Prorok"
date: "2024-04-02"
output: 
  html_document:
    theme: journal
    toc: yes
    toc_float:
      collapsed: true
---

Zadanie polegao na : 
Za pomoc odpowiednich symulacji zbada moc test贸w: Jarque-Bera, Shapiro-Wilka i Lillieforsa w
przypadku, gdy dane pochodz z rozkadu -Studenta



```{r setup, include=FALSE}
knitr::opts_chunk$set(echo = TRUE)
library(ggplot2)
library(tidyr)
library(tseries)
library(nortest)
```


# Symulacja

## Parametry symulacji

```{r}
#ilo symulacji
N <- 1000
#stopnie swobody
df <- seq(3,30,by=1)
#dugo pr贸by
lengths <- c(10,20,100,500)

params <- expand.grid(df = df, length = lengths)


```


## Kod

```{r}
Shapirofun<-function(df,n,K){
  
  mean(sapply(1:K,function(i) shapiro.test(rt(n,df))$p.value<0.05))
  
}




Jarekfun<-function(df,n,K){
  
  mean(sapply(1:K,function(i) jarque.bera.test(rt(n,df))$p.value<0.05))
  
}

Liliefun<-function(df,n,K){
  
  mean(sapply(1:K,function(i) lillie.test(rt(n,df))$p.value<0.05))
  
}



wyniki<-c()
dlugosc<-c(1:nrow(params))
for(i in dlugosc){
  wyniki[i]<-Shapirofun(params[i,1],params[i,2],1000)
}

params<-cbind(params,"shapiro"=wyniki)


wyniki1<-c()
dlugosc<-c(1:nrow(params))
for(i in dlugosc){
  wyniki1[i]<-Jarekfun(params[i,1],params[i,2],1000)
}

params<-cbind(params,"jarque"=wyniki1)


wyniki2<-c()
dlugosc<-c(1:nrow(params))
for(i in dlugosc){
  wyniki2[i]<-Liliefun(params[i,1],params[i,2],1000)
}

params<-cbind(params,"lilie"=wyniki2)

params1<-params%>%
  pivot_longer(cols=shapiro:lilie,names_to = "Test",values_to = "moc")

```

## Wykres

```{r}
ggplot(params1,aes(x=df,y=moc,color=Test))+
  geom_line()+
  facet_wrap(~length,nrow=2)
```



*Na osi X znajduj si stopnie swobody, na osi Y moc testu. Nad wykresami znajduje si liczebno pr贸bki.*


# Wnioski

- Test Jarque-Bera radzi sobie sabo przy maych pr贸bkach, ale za to bardzo dobrze przy wikszych pr贸bkach

- Test Shapiro-Wilka radzi sobie cakiem nie藕le w ka偶dej sytuacji - przy maych oraz przy wikszych pr贸bkach

- Test Lillieforse radzi sobie dobrze przy maych pr贸bkach, a przy du偶ych radzi sobie 藕le.


