---
title: "Zadanie 12"
author: "Kacper Prorok"
date: "2024-05-01"
output: 
  html_document:
    theme: journal
    toc: yes
    toc_float:
      collapsed: true
---

Treść zadania:
Za pomocą odpowiednich symulacji zbadać moc testu Kołmogorowa-Smirnowa w przypadku,gdy rozważane próbki danych pochodzą w rozkładów normalnych o tym samym odchyleniu standardowym, ale różniących się wartościami oczekiwanymi.

```{r setup, include=FALSE}
knitr::opts_chunk$set(echo = TRUE)
library(ggplot2)
library(tidyr)
library(tseries)
library(nortest)
```

# Symulacja 1

## Parametry symulacji

```{r}
#ilość symulacji
N <- 1000
#wartości oczekiwane
m1 <- seq(8,23,by=0.5)
#odchylenia standardowe
df<-c(0.5,1,2,15)
#długość próby
lengths <- c(10,20,100,500)

params <- expand.grid(m=m1,df=df, length = lengths)


```


## Kod

```{r}
kolomogrowFun<-function(m1,df,n,K){
  
  mean(sapply(1:K,function(i) ks.test(rnorm(n,m1,df),rnorm(n,15,df))$p.value<0.05))
  
}


```


```{r message=FALSE, warning=FALSE}


wyniki<-c()
dlugosc<-c(1:nrow(params))
for(i in dlugosc){
  wyniki[i]<-kolomogrowFun(params[i,1],params[i,2],params[i,3],1000)
}

params<-cbind(params,"moc"=wyniki)

```


## Wykres 

```{r}

ggplot(params,aes(x=m,y=moc,color=factor(length)))+
  geom_line()+
  facet_wrap(~df,nrow=2)+
   labs(title = "Moc testu dla różnych odchyleń standardowych",
       x="wartość oczekiwana",
       y="moc testu",
       color="liczności próbki")
```


*Wartość oczekiwana drugiego rozkładu wynosiła 15*


# Symulacja 2

## Parametry symulacji

```{r}
#ilość symulacji
N <- 1000
#wartości oczekiwane
m1 <- seq(-8,8,by=0.5)
#parametr shape
df<-c(0.5,1,2,15)
#długość próby
lengths <- c(10,20,100,500)
params <- expand.grid(m=m1,df=df, length = lengths)


```

## Kod

```{r}
kolomogrowFun<-function(m1,df,n,K){
  
  mean(sapply(1:K,function(i) ks.test(rnorm(n,m1,df),rnorm(n,0,df))$p.value<0.05))
  
}

```

```{r message=FALSE, warning=FALSE}


wyniki<-c()
dlugosc<-c(1:nrow(params))
for(i in dlugosc){
  wyniki[i]<-kolomogrowFun(params[i,1],params[i,2],params[i,3],1000)
}

params<-cbind(params,"moc"=wyniki)

```

## Wykres

```{r}

ggplot(params,aes(x=m,y=moc,color=factor(length)))+
  geom_line()+
  facet_wrap(~df,nrow=2)+
   labs(title = "Moc testu dla różnych odchyleń standardowych",
       x="wartość oczekiwana",
       y="moc testu",
       color="liczności próbki")
```


*Wartość oczekiwana drugiego rozkładu wynosiła 0*


#Wnioski

- Nim większa próbka tym moc testu kołmogorowa-Smirnowa jest większa (w każdym przpadku)

- Wraz ze wzrastaniem odchylenia standardowego widzimy znaczny spadek mocy testu

- Duże próbki (>500) lepiej radzą sobie ze zwiększaniem odchylenia standardowego

- Nie ma znaczenia jakie wartości oczekiwane będą miały rozkłady - sytuacja zawsze będzie podobna