---
title: "Zadanie 13"
author: "Kacper Prorok"
date: "2024-05-01"
output: 
  html_document:
    theme: journal
    toc: yes
    toc_float:
      collapsed: true
---

Treść zadania:
Za pomocą odpowiednich symulacji zbadać odsetek odrzuceń prawdziwej hipotezy głównej w teście Kołmogorowa-Smirnowa w przypadku, gdy rozważane próbki pochodzą z tego samego rozkładu. Rozważyć dwa różne rozkłady asymetryczne.

```{r setup, include=FALSE}
knitr::opts_chunk$set(echo = TRUE)
library(ggplot2)
library(tidyr)
library(tseries)
library(nortest)
```

# Symulacja 1

## Parametry symulacji

Użyję rozkładu Weibulla.

```{r}
#ilość symulacji
N <- 1000
#parametr scale
sc <- seq(3,30,by=1)
#parametr shape
sh<-c(0.5,1,2,15)
#długość próby
lengths <- c(10,20,100,500)
params <- expand.grid(sh=sh,sc=sc, length = lengths)


```


## Kod

```{r}
Weibullfun<-function(sh,sc,n,K){
  
  mean(sapply(1:K,function(i) ks.test(rweibull(n,sh,sc),rweibull(n,sh,sc))$p.value<0.05))
  
}

```


```{r message=FALSE, warning=FALSE}


wyniki<-c()
dlugosc<-c(1:nrow(params))
for(i in dlugosc){
  wyniki[i]<-Weibullfun(params[i,1],params[i,2],params[i,3],1000)
}

params<-cbind(params,"Weibull"=wyniki)
```


## Wykres

```{r}

ggplot(params,aes(x=sc,y=Weibull,color=factor(length)))+
  geom_line()+
  facet_wrap(~sh,nrow=2)+
   labs(title = "Odsetek odrzuceń hipotezy prawdziwej H0 dla różnych parametrów shape",
       x="wartość parametru scale",
       y="Odsetek odrzuceń",
       color="liczności próbki")
```


# Symulacja 2

## Parametry symulacji

Użyję rozkładu Chi2

```{r}
#ilość symulacji
N <- 1000
#parametr scale
df <- seq(3,30,by=1)
#długość próby
lengths <- c(10,20,100,500)
params1 <- expand.grid(df=df, length = lengths)


```


## Kod

```{r}
Chi2fun<-function(df,n,K){
  
  mean(sapply(1:K,function(i) ks.test(rchisq(n,df),rchisq(n,df))$p.value<0.05))
  
}


wyniki1<-c()
dlugosc<-c(1:nrow(params1))
for(i in dlugosc){
  wyniki1[i]<-Chi2fun(params1[i,1],params1[i,2],1000)
}

params1<-cbind(params1,"chi2"=wyniki1)

```

## Wykres

```{r}

ggplot(params1,aes(x=df,y=chi2,color=factor(length)))+
  geom_line()+
   labs(title = "Odsetek odrzuceń hipotezy prawdziwej H0",
       x="stopnie swobody rozkładu chi2",
       y="Odsetek odrzuceń",
       color="liczności próbki")
  

```



# Wnioski

- Dla rozkładu chi2 oraz rozkładu Weibulla widzimy podobne zależności

- Dla małych liczności próbek odsetek odrzuceń prawdziwej hipotezy H0 w teście Kołmogorowa-Smirnova jest niski - mniejszy od 0.02. Wraz ze zwiększaniem liczności próbki odsetek ten rośnie i zatrzymuje się gdzieś w okolicy 0.05.

- zmienianie parametrów rozkładu Weibulla nie wpłyneło na odsetek odrzuceń hipotezy H0

- zmienianie stopni swobody rozkładu chi2 nie wpłyneło na odsetek odrzuceń hipotezy H0
