---
title: "zad4"
author: "Kacper Prorok"
date: "2024-05-02"
output: 
  html_document:
    theme: journal
    toc: yes
    toc_float:
      collapsed: true
---


```{r setup, include=FALSE}
knitr::opts_chunk$set(echo = TRUE)
library(dplyr)
library(ggplot2)
library(tidyr)
```


Zadanie polegao na:
Za pomoc odpowiednich symulacji zbada wpyw liczby klas (na kt贸re dzielone s dane) odsetekodrzuce prawdziwej hipotezy g贸wnej (tzn.bd I rodzaju) w tecie 2 w przypadku weryfikacjizgodnoci z rozkadem 2 o r贸偶nych stopniach swobody.







# Symulacja 1

## Parametry 1 symulacji

```{r}
#ilo symulacji
N <- 1000
#stopnie swobody
dfs <- seq(10, 30, by = 2)
#dugo pr贸by
lengths <- c(10,50,150,500)
#liczba klas
klasy<-c(6,22,111,250)

params <- expand.grid(df = dfs, length = lengths,klasy=klasy)


```


## Kod

```{r}
chi2<-function(df,n,klasy){
  dane<-rt(n,df)
  k<-numeric(0)
  for (x in 0:klasy)
  {
    x<-qnorm(x/klasy, mean = mean(dane), sd = sd(dane))
    k<-c(k,x)
  }
  df<-data.frame("dolna_gr"=k[1:klasy], "gorna_gr"=k[2:(klasy+1)])
  head(df,5)
  n<-numeric(0)
  for(i in 1:klasy)
  {
    n<-c(n,length(dane[dane>k[i] & dane<k[i+1]])) 
  }
  df<-data.frame("dolna_gr"=k[1:klasy], "gorna_gr"=k[2:(klasy+1)],"n"= n[1:klasy])
  return(df$n)
  
}


chi2moc<-function(df,n,klasy,K){
  
  mean(sapply(1:K,function(i)  chisq.test(chi2(df,n,klasy))$p.value<0.05))
}

```



```{r message=FALSE, warning=FALSE}
wyniki<-c()
dlugosc<-c(1:nrow(params))
for(i in dlugosc){
  wyniki[i]<-chi2moc(params[i,1],params[i,2],params[i,3],300)
}



params<-cbind(params,"chi2"=wyniki)

```

## Wykres

```{r}
ggplot(params,aes(x=df,y=chi2,color = factor(klasy)))+
  geom_line()+
  facet_wrap(~ length, nrow = 2)+
  labs(color="Ilo klas",
       y="odsetek odrzuce h0",
       title="Odsetek odrzuce H0 dla r贸偶nych licznoci pr贸bek")
```

# Symulacja 2


## Parametry symulacji 2:


```{r}
#ilo symulacji
N <- 1000
#stopnie swobody
dfs <- seq(40, 65, by = 2)
#dugo pr贸by
lengths <- c(10,20,150,500)
#liczba klas
klasy<-c(10,100,300,500)

params <- expand.grid(df = dfs, length = lengths,klasy=klasy)


```

## Kod

```{r message=FALSE, warning=FALSE}
wyniki<-c()
dlugosc<-c(1:nrow(params))
for(i in dlugosc){
  wyniki[i]<-chi2moc(params[i,1],params[i,2],params[i,3],300)
}



params<-cbind(params,"chi2"=wyniki)

```


## Wykres

```{r}
ggplot(params,aes(x=df,y=chi2,color = factor(klasy)))+
  geom_line()+
  facet_wrap(~ length, nrow = 2)+
  labs(color="Ilo klas",
       y="odsetek odrzuce h0",
       title="Odsetek odrzuce H0 dla r贸偶nych licznoci pr贸bek")
```


# Wnioski

- Zbyt du偶a liczba klas gdy nasza pr贸bka jest maa prowadzi do wy偶szych wsp贸czynnik贸w odrzuce prawdziwej hipotezy H0

- dla wikszych pr贸bek raczej nie ma znaczenia liczba klas - odsetki odrzuce s do siebie zbli偶one
