---
title: "Zadanie 6"
author: "Kacper Prorok"
date: "2024-05-01"
output: 
  html_document:
    theme: journal
    toc: yes
    toc_float:
      collapsed: true
---


```{r setup, include=FALSE}
knitr::opts_chunk$set(echo = TRUE)
library(ggplot2)
library(tidyr)
library(tseries)
library(nortest)
```


Tre zadania:
Za pomoc odpowiednich symulacji zbada moc testu Komogorowa, testu Lillieforsa i testu
Andersona-Darlinga (z hipotez g贸wn, 偶e cecha ma rozkad normalny) w przypadku, gdy dane
pochodz z rozkadu -Studenta 


# Symulacja

## Parametry symulacji

```{r}
#ilo symulacji
N <- 1000
#stopnie swobody
df<-seq(3,30,by=0.5)
#dugo pr贸by
lengths <- c(10,20,100,500)

params <- expand.grid(df=df, length = lengths)


```

## Kod

```{r}
kolomogrow<-function(df,n,K){
  
  mean(replicate(n=1000,expr = { 
    data<-rt(n,df)
    ks.test((data-mean(data)/sd(data)),"pnorm")$p.value<0.05
  }))
                 
  
}

lilie<-function(df,n,K){
  
  mean(replicate(n=1000,expr = { 
    data<-rt(n,df)
    lillie.test((data-mean(data)/sd(data)))$p.value<0.05
  }))
                 
  
}

anderson<-function(df,n,K){
  
  mean(replicate(n=1000,expr = { 
    data<-rt(n,df)
    ad.test((data-mean(data)/sd(data)))$p.value<0.05
  }))
                 
  
}



```


```{r message=FALSE, warning=FALSE}


wyniki<-c()
dlugosc<-c(1:nrow(params))
for(i in dlugosc){
  wyniki[i]<-kolomogrow(params[i,1],params[i,2])
}

params<-cbind(params,"Kolmogrow"=wyniki)

wyniki1<-c()
dlugosc<-c(1:nrow(params))
for(i in dlugosc){
  wyniki1[i]<-lilie(params[i,1],params[i,2])
}

params<-cbind(params,"lilie"=wyniki1)

wyniki2<-c()
dlugosc<-c(1:nrow(params))
for(i in dlugosc){
  wyniki2[i]<-anderson(params[i,1],params[i,2])
}

params<-cbind(params,"Anderson"=wyniki2)

params2<-params%>%
  pivot_longer(cols=Kolmogrow:Anderson,names_to = "Test",values_to = "moc")


```


## Wykres

```{r}
ggplot(params2,aes(x=df,y=moc,color=factor(Test)))+
  geom_line()+
  facet_wrap(~length,ncol=2)+
   labs(title = "Moc testu dla r贸偶nych licznoci pr贸bek",
       x="stopnie swobody",
       y="moc testu",
       color="Test")
```


# Wnioski

- Wraz ze zwikszaniem stopni swobody rozkadu t-studenta zmniejsza si moc wszystkich 3 test贸w

- Mae licznoci pr贸bek powoduj bardzo sabe moce test贸w

- Test Andersona-Darlinga poradzi sobie najlepiej we wszystkich licznociach pr贸bek

- Test Komogorowa zdecydowanie jest najgorszy
