---
title: "Zadanie 7"
author: "Kacper Prorok"
date: "2024-04-01"
output: 
  html_document:
    theme: journal
    toc: yes
    toc_float:
      collapsed: true
---

W zadaniu badamy moc testu Kołmogorowa-Smirnowa(test zgodności dwóch rozkładów) w przypadku, gdy
rozważane próbki danych pochodzą w rozkładów normalnych o tej samej wartości oczekiwanej, ale o
różnych odchyleniach standardowych. 

```{r setup, include=FALSE}
knitr::opts_chunk$set(echo = TRUE)
library(ggplot2)
library(dplyr)
```



# Symulacja 

## Parametry symulacji

```{r}
#ilość symulacji
N <- 1000
#odchylenia standardowe 1 rozkładu
sigmas <- seq(1, 100, by = 1)
#wartości oczekiwane
ms <- c(0,1,25,100)
#długość próby
lengths <- c(100)
#odchylenia standardowe 2 rozkładu
odchylenia1<-c(40,70,10)

params <- expand.grid(odchyl1 = sigmas, m = ms, length = lengths,odchyl2=odchylenia1)

```


## Kod 1

```{r}
smirnov<-function(df,n,a,K,df1){
  
  mean(sapply(1:K,function(i) ks.test(rnorm(n,mean = a,sd=df),"pnorm",mean=a,sd=df1)$p.value<0.05))
  
}


wyniki<-c()
dlugosc<-c(1:nrow(params))
for(i in dlugosc){
  wyniki[i]<-smirnov(params[i,1],params[i,3],params[i,2],500,params[i,4])
}



params<-cbind(params,wyniki)

```


## Wykres 1

```{r}
wykres<-ggplot(params)+
  geom_line(aes(x=odchyl1,y=wyniki,color = factor(odchyl2)))+
  facet_wrap(~ m, nrow = 2)+
  labs(title="Moc testu w zależności od wartości oczekiwanej",
       x="Odchylenie",
       y="Moc testu",
       color="Odchylenie")
wykres
```


*Na osi X znajduje się odchylenie standardowe z jednego rozkładu, a kolorem znajduje się drugi rozkład o odchyleniach przedstawionych w legendzie. Nad wykresami znajduje się wartość oczekiwana *


## Kod 2

```{r}
#ilość symulacji
N <- 1000
#odchylenia standardowe 1 rozkładu
sigmas <- seq(1, 100, by = 1)
#Wartość oczekiwana
ms <- c(4)
#długość próby
lengths <- c(10,50,100,500)
#odchylenia standardowe 2 rozkładu
odchylenia1<-c(40,70,10)

params <- expand.grid(odchyl1 = sigmas, m = ms, length = lengths,odchyl2=odchylenia1)

```

```{r}

smirnov<-function(df,n,a,K,df1){
  
  mean(sapply(1:K,function(i) ks.test(rnorm(n,mean = a,sd=df),"pnorm",mean=a,sd=df1)$p.value<0.05))
  
}


wyniki<-c()
dlugosc<-c(1:nrow(params))
for(i in dlugosc){
  wyniki[i]<-smirnov(params[i,1],params[i,3],params[i,2],500,params[i,4])
}



params<-cbind(params,wyniki)

```

## Wykres 2

```{r}
wykres<-ggplot(params)+
  geom_line(aes(x=odchyl1,y=wyniki,color = factor(odchyl2)))+
  facet_wrap(~ length, nrow = 2)+
  labs(title="Moc testu w zależności od liczby danych",
       x="Odchylenie",
       y="Moc testu",
       color="Odchylenie")
wykres

```


*Na osi X znajduje się odchylenie standardowe z jednego rozkładu, a kolorem znajduje się drugi rozkład o odchyleniach przedstawionych w legendzie. Nad wykresami znajduje się liczba danych *

# Wnioski

- Wraz ze wzrostem odchylenia standardowego moc testu Kołomogrowa-Smirnova maleje - jeśli weźmiemy dwa rozkłady o takiej samej wartości oczekiwanej i o innych odchyleniach

- Wartość oczekiwana nie ma wpływu na moc testu

- Wraz ze wzrostem danych rośnie moc testu
