---
title: "Zadanie 1"
author: "Kacper Prorok"
date: "2024-04-01"
output: 
  html_document:
    theme: journal
    toc: yes
    toc_float:
      collapsed: true
---

Za pomocą odpowiednich symulacji porównać moc klasycznego testu równości dwóch wartości
oczekiwanych i testu Manna-Whitneya. Porównanie przeprowadzić w przypadku, gdy dane pochodzą
z dwóch rozkładów normalnych różniących się wartościami oczekiwanymi.

```{r setup, include=FALSE}
knitr::opts_chunk$set(echo = TRUE)
library(ggplot2)
library(dplyr)
library(tidyr)
```


# Symulacja

## Parametry sytuacji

```{r}
#ilość symulacji
N <- 1000
#wartości oczekiwane
ms <- seq(-10, 10, by = 0.5)
#długość próby
lengths <- c(5,25,100,500)

params <- expand.grid(m = ms, length = lengths)


```


## Kod

```{r}
MannwhitneyFunction<-function(m,n,K,sd,m1){
  
  mean(sapply(1:K,function(i) wilcox.test(rnorm(n,m1,sd),rnorm(n,m,sd),alternative = "two.sided",mu=0)$p.value<0.05))
  
}




ttestfunction<-function(m,n,K,sd,m1){
  
  mean(sapply(1:K,function(i) t.test(rnorm(n,m1,sd),rnorm(n,m,sd),alternative = "two.sided",mu=0)$p.value<0.05))
  
}



wyniki<-c()
dlugosc<-c(1:nrow(params))
for(i in dlugosc){
  wyniki[i]<-ttestfunction(params[i,1],params[i,2],500,2,1)
}


wyniki1<-c()
dlugosc<-c(1:nrow(params))
for(i in dlugosc){
  wyniki1[i]<-MannwhitneyFunction(params[i,1],params[i,2],500,2,1)
}

params<-cbind(params,"ttest"=wyniki)
params<-cbind(params,"Mann"=wyniki1)

params<-params%>%
  pivot_longer(cols=c("ttest","Mann"),names_to="Test",values_to = "Moc")

```

## Wykres

```{r}
wykres<-ggplot(params)+
  geom_line(aes(x=m,y=Moc,color = factor(Test)))+
  facet_wrap(~length)+
  labs(title = "Moc testów gdy m=1 oraz sd=2",
       x="wartość oczekiwana drugiego rozkładu",
       color="Test")
wykres

```


# Symulacja 2

## Parametry symulacji

```{r}
#ilość symulacji
N <- 1000
#wartości oczekiwane
ms <- seq(-10, 10, by = 0.5)
#długość próby
lengths <- c(5,25,100,500)
params <- expand.grid(m = ms, length = lengths)


```

## Kod

```{r}
MannwhitneyFunction<-function(m,n,K,sd,m1){
  
  mean(sapply(1:K,function(i) wilcox.test(rnorm(n,m1,sd),rnorm(n,m,sd),alternative = "two.sided",mu=0)$p.value<0.05))
  
}




ttestfunction<-function(m,n,K,sd,m1){
  
  mean(sapply(1:K,function(i) t.test(rnorm(n,m1,sd),rnorm(n,m,sd),alternative = "two.sided",mu=0)$p.value<0.05))
  
}



wyniki<-c()
dlugosc<-c(1:nrow(params))
for(i in dlugosc){
  wyniki[i]<-ttestfunction(params[i,1],params[i,2],500,15,1)
}


wyniki1<-c()
dlugosc<-c(1:nrow(params))
for(i in dlugosc){
  wyniki1[i]<-MannwhitneyFunction(params[i,1],params[i,2],500,15,1)
}

params<-cbind(params,"ttest"=wyniki)
params<-cbind(params,"Mann"=wyniki1)

params<-params%>%
  pivot_longer(cols=c("ttest","Mann"),names_to="Test",values_to = "Moc")

```

## Wykres

```{r}
wykres<-ggplot(params)+
  geom_line(aes(x=m,y=Moc,color = factor(Test)))+
  facet_wrap(~length)+
  labs(title = "Moc testów gdy m=1 oraz sd=15",
       x="wartość oczekiwana drugiego rozkładu",
       color="Test")
wykres




```

# Symulacja 3

## Parametry sytuacji

```{r}
#ilość symulacji
N <- 1000
#Wartości oczekiwane
ms <- seq(50, 65, by = 0.5)
#długość próby
lengths <- c(5,25,100,500)
params <- expand.grid(m = ms, length = lengths)
```

## Kod

```{r}
wyniki<-c()
dlugosc<-c(1:nrow(params))
for(i in dlugosc){
  wyniki[i]<-ttestfunction(params[i,1],params[i,2],500,15,58)
}


wyniki1<-c()
dlugosc<-c(1:nrow(params))
for(i in dlugosc){
  wyniki1[i]<-MannwhitneyFunction(params[i,1],params[i,2],500,15,58)
}

params<-cbind(params,"ttest"=wyniki)
params<-cbind(params,"Mann"=wyniki1)

params<-params%>%
  pivot_longer(cols=c("ttest","Mann"),names_to="Test",values_to = "Moc")
```


## Wykres

```{r}
wykres<-ggplot(params)+
  geom_line(aes(x=m,y=Moc,color = factor(Test)))+
  facet_wrap(~length)+
  labs(title = "Moc testów gdy m=58 oraz sd=15",
       x="wartość oczekiwana drugiego rozkładu",
       color="Test")
wykres

```

# Symulacja 4

# Parametry symulacji

```{r}
#ilość symulacji
N <- 1000
#Wartości oczekiwane
ms <- seq(15, 25, by = 0.5)
#długość próby
lengths <- c(5,25,100,500)
params <- expand.grid(m = ms, length = lengths)
```

## Kod

```{r}
wyniki<-c()
dlugosc<-c(1:nrow(params))
for(i in dlugosc){
  wyniki[i]<-ttestfunction(params[i,1],params[i,2],500,50,20)
}


wyniki1<-c()
dlugosc<-c(1:nrow(params))
for(i in dlugosc){
  wyniki1[i]<-MannwhitneyFunction(params[i,1],params[i,2],500,50,20)
}

params<-cbind(params,"ttest"=wyniki)
params<-cbind(params,"Mann"=wyniki1)

params<-params%>%
  pivot_longer(cols=c("ttest","Mann"),names_to="Test",values_to = "Moc")
```

## Wykres

```{r}
wykres<-ggplot(params)+
  geom_line(aes(x=m,y=Moc,color = factor(Test)))+
  facet_wrap(~length)+
  labs(title = "Moc testów gdy m=20 oraz sd=50",
       x="wartość oczekiwana drugiego rozkładu",
       color="Test")
wykres
```


# Wnioski

- Wraz ze wzrostem liczby danych zarówno t-test oraz test Manna-Whitneya mają coraz większą moc

- Wartość oczekiwana rozkładów nie ma wpływu na moc testu

- Im większe jest odchylenie standardowe, tym gorzej radzą sobie oba testy

- Genearlnie t-test oraz test Manna-Whitneya wykazują bardzo podobne wyniki w każdym przypadku
