---
title: "Zadanie 10"
author: "Kacper Prorok"
date: "2024-04-22"
output: 
  html_document:
    theme: journal
    toc: yes
    toc_float:
      collapsed: true
---

Za pomocą odpowiednich symulacji zbadać odsetek odrzuceń prawdziwej hipotezy głównej (tzn. błąd
I rodzaju) w ANOVA i teście Kruskala-Wallisa w przypadku, gdy generowane dane mają różne
wariancje w grupach. 

```{r setup, include=FALSE}
knitr::opts_chunk$set(echo = TRUE)
library(dplyr)
library(ggplot2)
library(tidyr)
```

# Symulacja

## Parametry symulacji

```{r}
#ilość symulacji
N <- 500
#Odchylenia standardowe
sd <- seq(0.2,30,by=0.6)
#Liczności grup
lengths <- c(5,25,100,500)
params <- expand.grid(sd=sd, length = lengths)


```

## Kod

```{r}


ANOVA<-function(n,sd,K){
  wartości<-c()
    mean(replicate(n=K,expr = {
      
        grupa1=rnorm(n,0,1)
        grupa2=rnorm(n,0,sd)
        grupa3=rnorm(n,0,1)
        
       dane <- data.frame(grupy = rep(c("grupa1","grupa2","grupa3"),each=n), values = c(grupa1,grupa2,grupa3))
    
        wartości<-c(wartości,summary(aov(values~grupy,data=dane))[[1]]$`Pr(>F)`[1]<0.05)
    }
  ))
}

KRUSKAL<-function(n,sd,K){
  wartości<-c()
    mean(replicate(n=K,expr = {
      
        grupa1=rnorm(n,0,1)
        grupa2=rnorm(n,0,sd)
        grupa3=rnorm(n,0,1)
        
       dane <- data.frame(grupy = rep(c("grupa1","grupa2","grupa3"),each=n), values = c(grupa1,grupa2,grupa3))
    
       wartości<-c(wartości,kruskal.test(values~grupy,data = dane)$p.value<0.05)
    }
  ))
}


wyniki<-c()
wyniki1<-c()
dlugosc<-c(1:nrow(params))
for(i in dlugosc){
  wyniki[i]<-ANOVA(params[i,2],params[i,1],500)
   wyniki1[i]<-KRUSKAL(params[i,2],params[i,1],500)
}

params<-cbind(params,"ANOVA"=wyniki)
params<-cbind(params,"Kruskal_Wallis"=wyniki1)

params<-params%>%
  pivot_longer(cols=c("ANOVA","Kruskal_Wallis"),names_to="Test",values_to = "Odsetek")

```


## Wykres

```{r}
wykres<-params%>%
  ggplot()+
  geom_line(aes(x=sd,y=Odsetek,color = Test))+
  facet_wrap(~length)+
  labs(title = "Odsetek odrzuceń hipotezy prawdziwej H0",
       x="iloraz odchylenia standardowego",
       y="Odsetek odrzuceń",
       color="Test")
wykres


```

*liczebności danych znajdują się nad wykresami*

Wszystkie trzy rozkłady miały wartość oczekiwaną równą 0. Zmieniane było tylko odchylenie standardowe w jednym z tych rozkładów (w jednej z grup).



# Wnioski

- wraz ze wzrostem ilorazu odchylenia standardowego rośnie odsetek odrzuceń prawdziwej hipotezy H0.

- Oby dwa testy wykazują bardzo podobne wyniki, jedynie gdy liczność jest mała, to test ANOVA zdaje się być bardziej wrażliwszy na wzrost odchylenia standardowego i wykazuje troszkę wyższe odsetki odrzuceń


