---
title: "Zadanie 3"
author: "Kacper Prorok"
date: "2024-04-15"
output: 
  html_document:
    theme: journal
    toc: yes
    toc_float:
      collapsed: true
---

Zadanie polegao na:
Za pomoc odpowiednich symulacji zbada odsetek odrzuce prawdziwej hipotezy g贸wnej w tecie Manna
Whitneya i w tecie r贸wnoci dw贸ch wartoci oczekiwanych (funkcja t.test) w przypadku, gdy jedne 
dane pochodz z rozkadu normalnego, a drugie np. z rozkadu 2  (kt贸ry nie jest rozkadem 
symetrycznym).

```{r setup, include=FALSE}
knitr::opts_chunk$set(echo = TRUE)
library(tidyverse)
library(ggplot2)
```

# Symulacja

## Parametry symulacji

```{r message=FALSE, warning=FALSE}
n<-c(10,20,100,400,600,900)
df<-c(3:32)
params<-expand.grid(n=n,df=df)

```


## Kod

```{r}

mann_whit<-function(df,n)
{
  mean(sapply(1:256, function(i) wilcox.test(rnorm(n),(rchisq(n,df=df)-df)/sqrt(df))$p.value<0.05))
}




t_test<-function(df,n)
{
  mean(sapply(1:256, function(i) t.test(rnorm(n),(rchisq(n,df=df)-df)/sqrt(df), mu=0)$p.value<0.05))
}

MannWhit<-c()
T_test<-c()


for(i in 1:nrow(params))
{
  MannWhit[i]<-mann_whit(params[i,2],params[i,1])
  T_test[i]<-t_test(params[i,2],params[i,1])
}
params<-cbind(params,MannWhit)

params<-cbind(params,T_test)

nowa_params<-params%>%
  pivot_longer(cols=c("MannWhit","T_test"),names_to = "test",values_to = "wynik")

```

## Wykres

```{r}
ggplot(nowa_params, aes(df, wynik, color=test))+
  geom_point()+
  geom_line(stat="smooth")+
  facet_wrap(~n)+
  scale_color_manual(values = c("MannWhit" = "green", "T_test" = "orange"))

```

*Na osi X znajduj si stopnie swobody rozkadu chi2, na osi Y odestek odrzuce hipotezy g贸wnej. Nad wykresami znajduje si liczba danych. Rozkad normalny ma parametry (0,1)*

# Wnioski

- Wraz ze wzrostem iloci danych wzrasta prawdopodobiestwo, 偶e test Manna Whitneya popeni bd 1 rodzaju

- T-test niezale偶nie od iloci danych oraz liczby stopni swobody zachowuje si podobnie
