---
title: "Zadanie 5"
author: "Kacper Prorok"
date: "2024-04-19"
output: 
  html_document:
    theme: journal
    toc: yes
    toc_float:
      collapsed: true
---

Za pomocą odpowiednich symulacji zbadać odsetek odrzuceń prawdziwej hipotezy głównej (tzn. błąd
I rodzaju) w teście istotności współczynnika korelacji w przypadku, gdy dane pochodzą z rozkładu
normalnego o różnych parametrach.

Symulacja odbędzie się na następujących wartościach:

```{r setup, include=FALSE}
knitr::opts_chunk$set(echo = TRUE)
library(dplyr)
library(ggplot2)
library(tidyr)
```


# Symulacja 1

## Parametry symulacji

```{r}
#ilość symulacji
N <- 500
#wartości oczekiwane
ms <- seq(-10, 10, by = 0.5)
#poziomy istotności
#długość próby
lengths <- c(5,25,100,500)
#Odchylenia standardowe
sd<-c(2,10,40)
params <- expand.grid(m = ms, length = lengths,sd=sd)


```

## Kod

```{r}
Spearman<-function(n,m,sd,K){
  mean(sapply(1:K, function(i) cor.test(rnorm(n,m,sd),rnorm(n,m,sd),method="spearman")$p.value<0.05))
} 

Pearson<-function(n,m,sd,K){
 mean(sapply(1:K, function(i) cor.test(rnorm(n,m,sd),rnorm(n,m,sd))$p.value<0.05))
}

set.seed(420)

wyniki<-c()
dlugosc<-c(1:nrow(params))
for(i in dlugosc){
  wyniki[i]<-Spearman(params[i,2],params[i,1],params[i,3],500)
}


wyniki1<-c()
dlugosc<-c(1:nrow(params))
for(i in dlugosc){
  wyniki1[i]<-Pearson(params[i,2],params[i,1],params[i,3],500)
}

params<-cbind(params,"Spearman"=wyniki)
params<-cbind(params,"Pearson"=wyniki1)

params<-params%>%
  pivot_longer(cols=c("Spearman","Pearson"),names_to="Test",values_to = "Odsetek")
```

## Wykres 1

```{r}
wykres<-params%>%
  filter(Test=="Spearman")%>%
  ggplot()+
  geom_line(aes(x=m,y=Odsetek,color = sd))+
  facet_wrap(~length)+
  labs(title = "Odsetek odrzuceń prawdziwej H0 - test Spearman",
       x="wartość oczekiwana",
       color="Odchylenie")
wykres



```

## Wykres 2

```{r}
wykres<-params%>%
  filter(Test=="Pearson")%>%
  ggplot()+
  geom_line(aes(x=m,y=Odsetek,color = sd))+
  facet_wrap(~length)+
  labs(title = "Odsetek odrzuceń prawdziwej H0 - test Pearson",
       x="wartość oczekiwana",
       color="Odchylenie")
wykres

```

# Symulacja 2

Na powyższych wykresach obydwa rozkłady miały te same wartości oczekiwane oraz odchylenia standardowe. Sprawdzę jeszczę, czy gdy wartości oczekiwane się różnią to wyniki są inne:

## Parametry symulacji

```{r}
#ilość symulacji
N <- 1000
#wartości oczekiwane
ms <- seq(-10, 10, by = 0.5)
#poziomy istotności
#długość próby
lengths <- c(5,25,100,500)

sd<-c(2,10,40)
params <- expand.grid(m = ms, length = lengths,sd=sd)


```


## Kod

```{r}
Spearman<-function(n,m,sd,K){
  mean(sapply(1:K, function(i) cor.test(rnorm(n,5,sd),rnorm(n,m,sd),method="spearman")$p.value<0.05))
} 

Pearson<-function(n,m,sd,K){
 mean(sapply(1:K, function(i) cor.test(rnorm(n,5,sd),rnorm(n,m,sd))$p.value<0.05))
}

set.seed(420)

wyniki<-c()
dlugosc<-c(1:nrow(params))
for(i in dlugosc){
  wyniki[i]<-Spearman(params[i,2],params[i,1],params[i,3],500)
}


wyniki1<-c()
dlugosc<-c(1:nrow(params))
for(i in dlugosc){
  wyniki1[i]<-Pearson(params[i,2],params[i,1],params[i,3],500)
}

params<-cbind(params,"Spearman"=wyniki)
params<-cbind(params,"Pearson"=wyniki1)

params<-params%>%
  pivot_longer(cols=c("Spearman","Pearson"),names_to="Test",values_to = "Odsetek")
```

## Wykres 1

```{r}
wykres<-params%>%
  filter(Test=="Spearman")%>%
  ggplot()+
  geom_line(aes(x=m,y=Odsetek,color = sd))+
  facet_wrap(~length)+
  labs(title = "Odsetek odrzuceń prawdziwej H0 - test Spearman",
       x="wartość oczekiwana",
       color="Odchylenie")
wykres

```

## Wykres 2

```{r}
wykres<-params%>%
  filter(Test=="Pearson")%>%
  ggplot()+
  geom_line(aes(x=m,y=Odsetek,color = sd))+
  facet_wrap(~length)+
  labs(title = "Odsetek odrzuceń prawdziwej H0 - test Pearson",
       x="wartość oczekiwana",
       color="Odchylenie")
wykres
```


Bazowy rozkład miał wartość oczekiwaną = 5, a drugi rozkład ma wartość oczekiwaną przedstawioną na osi X. Jak widać nie ma różnicy, czy rozkłady mają taką samą wartość oczekiwaną, czy inną.


# Wnioski

- Odsetek odrzuceń prawdziwej hipotezy głównej w obydwóch testach jest bardzo podobny i jest bliski poziomu istotności

- Wartość oczekiwana rozkładów nie wpływa na odrzucenia 

- Odchylenie standardowe nie wpływa na odrzucenia

- Jedyna różnica jaka występuje to wariant testu Spearmana z n=5 - tam odsetek odrzuceń jest niższy i wynosi ok 0.02
