---
title: "Rpism2markdown"
author: '416623'
date: "2024-01-12"
output: 
  html_document:
    toc: true
    toc_depth: 2
    toc_float:
      collapsed: yes
      smooth_scroll: yes
---

```{r setup, include=FALSE}
knitr::opts_chunk$set(echo = TRUE)
```

# W1. Asseco Business Solutions SA (ABS)

Zaczniemy od wyliczenia stóp zwrotu tygodniowych.
Plik z danymi dziennymi: abs_d, tygodniowymi: abs_w.

```{r message = FALSE, warning = FALSE}
abs_d<-read.csv("C:/Users/smpop/Downloads/abs_d.csv")
abs_w<-read.csv("C:/Users/smpop/Downloads/abs_w.csv")
stopy_zwrotu_dzienne<-data.frame("stopy_zwrotu"=diff(log(abs_d$Zamkniecie)))
stopy_zwrotu_tygodniowe<-data.frame("stopy_zwrotu_t"=diff(log(abs_w$Zamkniecie)))
```

```{r message = FALSE, warning=FALSE}
library(tidyverse)
library(moments)
```

## Całość zaczniemy od statystyk dziennych.

```{r}

srednia_dzienne<-mean(stopy_zwrotu_dzienne$stopy_zwrotu)
odchyl_dzienne<-sd(stopy_zwrotu_dzienne$stopy_zwrotu)
skosnosc<-skewness(stopy_zwrotu_dzienne$stopy_zwrotu)
kurtosis<-kurtosis(stopy_zwrotu_dzienne$stopy_zwrotu)
```

```{r echo=FALSE}
cat("Średnia:", srednia_dzienne, "\n")
cat("Odchylenie standardowe:", odchyl_dzienne, "\n")
cat("Skośność:", skosnosc, "\n")
cat("Kurtoza:", kurtosis, "\n")
```
```{r echo=FALSE}
srednie<-srednia_dzienne
odchylenia<-odchyl_dzienne
skosnosci<-skosnosc
kurtozy<-kurtosis
```


```{r message = FALSE}
ggplot()+
  geom_histogram(aes(x=stopy_zwrotu_dzienne$stopy_zwrotu), fill = "skyblue", color="blue")

ggplot()+
  geom_boxplot(aes(x=stopy_zwrotu_dzienne$stopy_zwrotu))
```

```{r}
dzienne<-stopy_zwrotu_dzienne$stopy_zwrotu
```


## Badanie zgodności 1. (rozkład normalny)
Naszym pierwszym zadaniem jest zbadanie zgodności rozkładu z rozkładem normalnym, przy pomocy testów: chi-kwadrat, Kołmogorowa i Shapiro-Wilka.

### Shapiro-Wilka
```{r}
shapiro.test(dzienne)
```
--> Odrzucamy h0.
```{r echo =FALSE}
shapiro<-shapiro.test(dzienne)$p.value
```


### Kołmogorowa-smirnowa
```{r warning=FALSE}
ks.test(dzienne,"pnorm", mean = mean(dzienne), sd = sd(dzienne))
```
--> Odrzucamy h0.
```{r echo=FALSE, warning=FALSE}
ks_norm<-ks.test(dzienne,"pnorm", mean = mean(dzienne), sd = sd(dzienne))$p.value
```



### Chi-kwadrat

Zaczniemy od odpowiedniej tabeli, podzieloną dzięki funkcji qnorm.

Mean oraz Sd estymujemy metodą największej wiarygodności.

Dane dzielimy na 20 klas.

Początkowo dostajemy:

```{r}
k<-numeric(0)
for (x in 0:20)
{
  x<-qnorm(x/20, mean = mean(dzienne), sd = sd(dzienne))
  k<-c(k,x)
}

df<-data.frame("dolna_gr"=k[1:20], "gorna_gr"=k[2:21])
head(df,5)
```

Aktualizujemy tabelę o zliczone wartości:

```{r}
n<-numeric(0)
for(i in 1:20)
{
  n<-c(n,length(dzienne[dzienne>k[i] & dzienne<k[i+1]])) 
}
df<-data.frame("dolna_gr"=k[1:20], "gorna_gr"=k[2:21], "n"= n[1:20])
print(df)

```

Zliczone wartości znajdują się w wektorze 'n'. Wykonujemy test Chi-kwadrat.

```{r}
chisq.test(n, p = rep(0.05, 20))

```
--> Odrzucamy h0.
```{r echo=FALSE, warning=FALSE}
chi_norm<-chisq.test(n, p = rep(0.05, 20))$p.value
```


## Badanie zgodności 2. (rozkład t-Studenta)

Zaczniemy od estymacji stopni swobody. Korzystamy ze wzoru wariancja = stopnie swobody/ (stopnie swobody - 2 ).
Zgodnie z zaleceniami przemnożymy dane przez 100.

```{r}

dzienne100 <- dzienne * 100
stop_sw <- function (x) { 
wariancja <- sd(x) ^2
round ( 2*wariancja/ (wariancja-1) , 0 )
}

dfi<-stop_sw(dzienne100)
print(dfi)
```


### Chi-kwadrat

Podobnie jak poprzednie buduję data.frame():

```{r}
k<-numeric(0)
for (x in 0:20)
{
  x<-qt(x/20, df=dfi)
  k<-c(k,x)
}

dane<-data.frame("dolna_gr"=k[1:20], "gorna_gr"=k[2:21])
head(dane,5)
```
```{r}
n<-numeric(0)
for(i in 1:20)
{
  n<-c(n,length(dzienne100[dzienne100>k[i] & dzienne100<k[i+1]])) 
}
dane<-data.frame("dolna_gr"=k[1:20], "gorna_gr"=k[2:21], "n"= n[1:20])
print(dane)
chisq.test(n, p = rep(0.05, 20))
```
--> Odrzucamy h0.
```{r echo=FALSE}
chi_tstud<-chisq.test(n, p = rep(0.05, 20))$p.value
```


### Kołmogorowa-smirnowa

```{r message=FALSE, warning=FALSE}
ks.test(dzienne100,"pt", df=dfi)
```
--> Odrzucamy h0.

```{r echo=FALSE, warning=FALSE}
ks_tstud<-ks.test(dzienne100,"pt", df=dfi)$p.value
```




## Dane tygodniowe 

```{r}
srednia_tyg<-mean(stopy_zwrotu_tygodniowe$stopy_zwrotu_t)
odchyl_tyg<-sd(stopy_zwrotu_tygodniowe$stopy_zwrotu_t)
skosnosc_tyg<-skewness(stopy_zwrotu_tygodniowe$stopy_zwrotu_t)
kurtosis_tyg<-kurtosis(stopy_zwrotu_tygodniowe$stopy_zwrotu_t)
```

```{r echo=TRUE}
srednie<-c(srednie,srednia_tyg)
odchylenia<-c(odchylenia, odchyl_tyg)
skosnosci<-c(skosnosci,skosnosc_tyg)
kurtozy<-c(kurtozy,kurtosis_tyg)
```

```{r echo=FALSE}
cat("Średnia:", srednia_dzienne, "\n")
cat("Odchylenie standardowe:", odchyl_dzienne, "\n")
cat("Skośność:", skosnosc, "\n")
cat("Kurtoza:", kurtosis, "\n")
```
```{r message = FALSE}
ggplot()+
  geom_histogram(aes(x=stopy_zwrotu_tygodniowe$stopy_zwrotu_t), fill = "skyblue", color="blue")

ggplot()+
  geom_boxplot(aes(x=stopy_zwrotu_tygodniowe$stopy_zwrotu_t))
```
```{r}
tygodniowe<-stopy_zwrotu_tygodniowe$stopy_zwrotu_t
```


## Badanie zgodności 1. (rozkład normalny)
Naszym pierwszym zadaniem jest zbadanie zgodności rozkładu z rozkładem normalnym, przy pomocy testów: chi-kwadrat, Kołmogorowa i Shapiro-Wilka.

### Shapiro-Wilka
```{r}
shapiro.test(tygodniowe)
```
--> Odrzucamy h0 (wartość jednak jest bliska 0.05).
```{r echo=FALSE}
shapiro<-c(shapiro, shapiro.test(tygodniowe)$p.value)
```

### Kołmogorowa-smirnowa
```{r warning=FALSE}
ks.test(tygodniowe,"pnorm", mean = mean(tygodniowe), sd = sd(tygodniowe))
```
--> Przyjmujemy h0, rozkład zgodny z rozkładem normalnym.
```{r echo=FALSE,warning=FALSE}
ks_norm<-c(ks_norm, ks.test(tygodniowe,"pnorm", mean = mean(tygodniowe), sd = sd(tygodniowe))$p.value)
```


### Chi-kwadrat

Mean oraz Sd estymujemy metodą największej wiarygodności.

Dane dzielimy na 10 klas.

Początkowo dostajemy:

```{r}
k<-numeric(0)
for (x in 0:10)
{
  x<-qnorm(x/10, mean = mean(tygodniowe), sd = sd(tygodniowe))
  k<-c(k,x)
}

df<-data.frame("dolna_gr"=k[1:10], "gorna_gr"=k[2:11])
head(df,5)
```

Aktualizujemy tabelę o zliczone wartości:

```{r}
n<-numeric(0)
for(i in 1:10)
{
  n<-c(n,length(tygodniowe[tygodniowe>k[i] & tygodniowe<k[i+1]])) 
}
df<-data.frame("dolna_gr"=k[1:10], "gorna_gr"=k[2:11], "n"= n[1:10])
print(df)

```

Zliczone wartości znajdują się w wektorze 'n'. Wykonujemy test Chi-kwadrat.

```{r}
chisq.test(n, p = rep(0.1, 10))

```
--> Przyjmujemy hipotezę h0.
```{r echo=FALSE} 
chi_norm <-c(chi_norm,chisq.test(n, p = rep(0.1, 10))$p.value)
```



## Badanie zgodności 2. (rozkład t-Studenta)

Estymujemy liczbę stopni swobody:

```{r}
tygodniowe100 <- tygodniowe * 100
stop_sw <- function (x) { 
wariancja <- sd(x) ^2
round ( 2*wariancja/ (wariancja-1) , 0 )
}

dfi<-stop_sw(tygodniowe100)
print(dfi)
```

### Chi-kwadrat

```{r}
k<-numeric(0)
for (x in 0:10)
{
  x<-qt(x/10, df=dfi)
  k<-c(k,x)
}

dane<-data.frame("dolna_gr"=k[1:10], "gorna_gr"=k[2:11])
head(dane,5)
```


```{r}
n<-numeric(0)
for(i in 1:10)
{
  n<-c(n,length(tygodniowe100[tygodniowe100>k[i] & tygodniowe100<k[i+1]])) 
}
dane<-data.frame("dolna_gr"=k[1:10], "gorna_gr"=k[2:11], "n"= n[1:10])
print(dane)
chisq.test(n, p = rep(0.1, 10))
```
--> Odrzucamy hipotezę h0.

```{r echo=FALSE} 
chi_tstud <-c(chi_tstud ,chisq.test(n, p = rep(0.1, 10))$p.value)
```

### Kołmogorowa-smirnowa

```{r warning=FALSE}
ks.test(tygodniowe100,"pt", df=dfi)
```

```{r echo=FALSE,warning=FALSE}
ks_tstud<-c(ks_tstud, ks.test(tygodniowe100,"pt", df=dfi)$p.value)
```
--> Odrzucamy hipotezę h0.

```{r echo=FALSE}
zestawione_dane<-data.frame("srednie" = srednie, "odch_std" = odchylenia,"skosnosci"=skosnosci,
                            "kurtozy" = kurtozy, "kolsmir_norm" = ks_norm, "chi_norm" = chi_norm,
                            "shapiro" = shapiro, "kolsmir_tstud" = ks_tstud, "chi_tstud" = chi_tstud)
rownames(zestawione_dane)<-c("dzienne", "tygodniowe")
```

Zestawmy ze sobą wszystkie dane oraz p.value testów: 

```{r}
print(zestawione_dane)
```

# W2. Asseco Business Solutions SA (ABS) (1/3 danych)

Jako, że obliczenia  będą analogiczne, pominiemy podobne obliczenia, pokażemy tylko różnice w testach Chi-kwadrat.

```{r echo=FALSE, warning=FALSE}
set.seed(123)
dzienne<-sample(stopy_zwrotu_dzienne$stopy_zwrotu, 166)
tygodniowe<-sample(stopy_zwrotu_tygodniowe$stopy_zwrotu_t,35)


srednie<-mean(dzienne)
odchylenia<-sd(dzienne)
skosnosci<-skewness(dzienne)
kurtozy<-kurtosis(dzienne)

srednie<-c(srednie, mean(tygodniowe))
odchylenia<-c(odchylenia,sd(tygodniowe))
skosnosci<-c(skosnosci, skewness(tygodniowe))
kurtozy<-c(kurtozy, kurtosis(tygodniowe))

#dzienne
#normalny
shapiro<-shapiro.test(dzienne)$p.value
ks_norm<-ks.test(dzienne,"pnorm", mean = mean(dzienne), sd = sd(dzienne))$p.value

```

Danych dziennych mamy 166, zatem podzielimy dane na 12 klas.

```{r echo=FALSE}
k<-numeric(0)
for (x in 0:12)
{
  x<-qnorm(x/12, mean = mean(dzienne), sd = sd(dzienne))
  k<-c(k,x)
}
n<-numeric(0)
for(i in 1:12)
{
  n<-c(n,length(dzienne[dzienne>k[i] & dzienne<k[i+1]])) 
}
df<-data.frame("dolna_gr"=k[1:12], "gorna_gr"=k[2:13], "n"= n[1:12])
print("Chi, rozk. norm:")
print(df)

```

```{r echo=FALSE, warning=FALSE}
chi_norm<-chisq.test(n, p = rep(1/12, 12))$p.value
#tstudenta
dzienne100 <- dzienne * 100
dfi<-stop_sw(dzienne100)
#chikwadrat-tstud
k<-numeric(0)
for (x in 0:12)
{
  x<-qt(x/12, df=dfi)
  k<-c(k,x)
}
n<-numeric(0)
for(i in 1:12)
{
  n<-c(n,length(dzienne100[dzienne100>k[i] & dzienne100<k[i+1]])) 
}
df<-data.frame("dolna_gr"=k[1:12], "gorna_gr"=k[2:13], "n"= n[1:12])
print("Chi, rozk. t-studenta:")
print(df)
chi_tstud<-chisq.test(n, p = rep(1/12, 12))$p.value
#ks-tstud
ks_tstud<-ks.test(dzienne100,"pt", df=dfi)$p.value

```

```{r echo=FALSE, warning=FALSE}
# tygodniowe
#normalny
shapiro<-c(shapiro,shapiro.test(tygodniowe)$p.value)
ks_norm<-c(ks_norm, ks.test(tygodniowe,"pnorm", mean = mean(tygodniowe), sd = sd(tygodniowe))$p.value)

```

Danych tygodniowych mamy 35, więc do testów chi-kwadrat dzielimy je na 6 klas.
```{r echo=FALSE, warning=FALSE}
k<-numeric(0)
for (x in 0:6)
{
  x<-qnorm(x/6, mean = mean(tygodniowe), sd = sd(tygodniowe))
  k<-c(k,x)
}
n<-numeric(0)
for(i in 1:6)
{
  n<-c(n,length(tygodniowe[tygodniowe>k[i] & tygodniowe<k[i+1]])) 
}
df<-data.frame("dolna_gr"=k[1:6], "gorna_gr"=k[2:7], "n"= n[1:6])
print("Chi, rozk. norm:")
print(df)
```

```{r echo=FALSE, warning=FALSE}
chi_norm<-c(chi_norm, chisq.test(n, p = rep(1/6, 6))$p.value)

#tstudenta

tygodniowe100 <- tygodniowe * 100
dfi<-stop_sw(tygodniowe100)


k<-numeric(0)
for (x in 0:6)
{
  x<-qt(x/6, df=dfi)
  k<-c(k,x)
}
n<-numeric(0)
for(i in 1:6)
{
  n<-c(n,length(tygodniowe100[tygodniowe100>k[i] & tygodniowe100<k[i+1]])) 
}
df<-data.frame("dolna_gr"=k[1:6], "gorna_gr"=k[2:7], "n"= n[1:6])
print("Chi, rozk. t-studenta:")
print(df)
chi_tstud<-c(chi_tstud, chisq.test(n, p = rep(1/6, 6))$p.value)
#ks-tstud
ks_tstud<-c(ks_tstud, ks.test(tygodniowe100,"pt", df=dfi)$p.value)

```

Ostatecznie dostajemy takie wyniki: 

```{r echo=FALSE, message = FALSE}
boxplot(dzienne, tygodniowe, names=c("Dzienne","tygodniowe"), col = c("skyblue", "red"), border = c("black", "black") ,bg="lightgrey")
title("Wykres pudełkowy")

plot(density(dzienne), col = "blue", main = "Wykresy Gęstości Dziennych i Tygodniowych", xlab = "Wartości", ylab = "Gęstość", xlim = c(min(dzienne, tygodniowe), max(dzienne, tygodniowe)))
lines(density(tygodniowe), col = "red")

# Dodajemy legendę
legend("topright", legend = c("Dzienne", "Tygodniowe"), fill = c("blue", "red"))
```



```{r echo=FALSE, warning=FALSE}
zestawione_dane<-data.frame("srednie" = srednie, "odch_std" = odchylenia,"skosnosci"=skosnosci,
                            "kurtozy" = kurtozy, "kolsmir_norm" = ks_norm, "chi_norm" = chi_norm,
                            "shapiro" = shapiro, "kolsmir_tstud" = ks_tstud, "chi_tstud" = chi_tstud)
rownames(zestawione_dane)<-c("dzienne", "tygodniowe")
print(zestawione_dane)

```


#### Wyniki
Dla rozkładu dziennego widzimy zgodności z oboma testami Kołmogorova-Smirnowa.
Dla rozkładu tygodniowego jednogłośna zgodność z rozkładem normalnym, przeciwnie w przypadku rozkładu t-Studenta.

# W1. AmRest Holdings SE (EAT)
```{r echo=FALSE, warning=FALSE}
eat_d<-read.csv("C:/Users/smpop/Downloads/eat_d.csv")
eat_w<-read.csv("C:/Users/smpop/Downloads/eat_w.csv")
stopy_zwrotu_dzienne<-data.frame("stopy_zwrotu"=diff(log(eat_d$Zamkniecie)))
stopy_zwrotu_tygodniowe<-data.frame("stopy_zwrotu_t"=diff(log(eat_w$Zamkniecie)))

dzienne<-stopy_zwrotu_dzienne$stopy_zwrotu
tygodniowe<-stopy_zwrotu_tygodniowe$stopy_zwrotu_t

srednie<-mean(dzienne)
odchylenia<-sd(dzienne)
skosnosci<-skewness(dzienne)
kurtozy<-kurtosis(dzienne)

srednie<-c(srednie, mean(tygodniowe))
odchylenia<-c(odchylenia,sd(tygodniowe))
skosnosci<-c(skosnosci, skewness(tygodniowe))
kurtozy<-c(kurtozy, kurtosis(tygodniowe))

#dzienne
#normalny
shapiro<-shapiro.test(dzienne)$p.value
ks_norm<-ks.test(dzienne,"pnorm", mean = mean(dzienne), sd = sd(dzienne))$p.value

```

```{r echo=FALSE}
k<-numeric(0)
for (x in 0:20)
{
  x<-qnorm(x/20, mean = mean(dzienne), sd = sd(dzienne))
  k<-c(k,x)
}
n<-numeric(0)
for(i in 1:20)
{
  n<-c(n,length(dzienne[dzienne>k[i] & dzienne<k[i+1]])) 
}
df<-data.frame("dolna_gr"=k[1:20], "gorna_gr"=k[2:21], "n"= n[1:20])
print("Chi, rozk. norm:")
print(df)

```

```{r echo=FALSE, warning=FALSE}
chi_norm<-chisq.test(n, p = rep(1/20, 20))$p.value
#tstudenta
dzienne100 <- dzienne * 100
dfi<-stop_sw(dzienne100)
#chikwadrat-tstud
k<-numeric(0)
for (x in 0:20)
{
  x<-qt(x/20, df=dfi)
  k<-c(k,x)
}
n<-numeric(0)
for(i in 1:20)
{
  n<-c(n,length(dzienne100[dzienne100>k[i] & dzienne100<k[i+1]])) 
}
df<-data.frame("dolna_gr"=k[1:20], "gorna_gr"=k[2:21], "n"= n[1:20])
print("Chi, rozk. t-studenta:")
print(df)
chi_tstud<-chisq.test(n, p = rep(1/20, 20))$p.value
#ks-tstud
ks_tstud<-ks.test(dzienne100,"pt", df=dfi)$p.value

```


Tygodniowe: 
```{r echo=FALSE, warning=FALSE}
# tygodniowe
#normalny
shapiro<-c(shapiro,shapiro.test(tygodniowe)$p.value)
ks_norm<-c(ks_norm, ks.test(tygodniowe,"pnorm", mean = mean(tygodniowe), sd = sd(tygodniowe))$p.value)

```


```{r echo=FALSE, warning=FALSE}
k<-numeric(0)
for (x in 0:10)
{
  x<-qnorm(x/10, mean = mean(tygodniowe), sd = sd(tygodniowe))
  k<-c(k,x)
}
n<-numeric(0)
for(i in 1:10)
{
  n<-c(n,length(tygodniowe[tygodniowe>k[i] & tygodniowe<k[i+1]])) 
}
df<-data.frame("dolna_gr"=k[1:10], "gorna_gr"=k[2:11], "n"= n[1:10])
print("Chi, rozk. norm:")
print(df)
```

```{r echo=FALSE, warning=FALSE}
chi_norm<-c(chi_norm, chisq.test(n, p = rep(1/10, 10))$p.value)

#tstudenta

tygodniowe100 <- tygodniowe * 100
dfi<-stop_sw(tygodniowe100)


k<-numeric(0)
for (x in 0:10)
{
  x<-qt(x/10, df=dfi)
  k<-c(k,x)
}
n<-numeric(0)
for(i in 1:10)
{
  n<-c(n,length(tygodniowe100[tygodniowe100>k[i] & tygodniowe100<k[i+1]])) 
}
df<-data.frame("dolna_gr"=k[1:10], "gorna_gr"=k[2:11], "n"= n[1:10])
print("Chi, rozk. t-studenta:")
print(df)
chi_tstud<-c(chi_tstud, chisq.test(n, p = rep(1/10, 10))$p.value)
#ks-tstud
ks_tstud<-c(ks_tstud, ks.test(tygodniowe100,"pt", df=dfi)$p.value)

```




Ostatecznie dostajemy takie wyniki: 

```{r echo=FALSE, message = FALSE}
boxplot(dzienne, tygodniowe, names=c("Dzienne","tygodniowe"), col = c("skyblue", "red"), border = c("black", "black") ,bg="lightgrey")
title("Wykres pudełkowy")

plot(density(dzienne), col = "blue", main = "Wykresy Gęstości Dziennych i Tygodniowych", xlab = "Wartości", ylab = "Gęstość", xlim = c(min(dzienne, tygodniowe), max(dzienne, tygodniowe)))
lines(density(tygodniowe), col = "red")

# Dodajemy legendę
legend("topright", legend = c("Dzienne", "Tygodniowe"), fill = c("blue", "red"))
```






```{r echo=FALSE, warning=FALSE}
zestawione_dane<-data.frame("srednie" = srednie, "odch_std" = odchylenia,"skosnosci"=skosnosci,
                            "kurtozy" = kurtozy, "kolsmir_norm" = ks_norm, "chi_norm" = chi_norm,
                            "shapiro" = shapiro, "kolsmir_tstud" = ks_tstud, "chi_tstud" = chi_tstud)
rownames(zestawione_dane)<-c("dzienne", "tygodniowe")
print(zestawione_dane)

```

#### Wyniki
Zgodność z rozkładem normalnym dla danych dziennych wskazuje tylko test Kołmogorova Smirnova. Żaden jeśli chodzi o zgodność z rozkładem t-Studenta.
W przypadku danych tygodniowych, widzimy zgodność z rozkładem normalnym dla testów Chi-kwadrat oraz Kołmogorova-Smirnowa.


# W2. AmRest Holdings SE (EAT)

```{r echo=FALSE, warning=FALSE}
set.seed(123)
dzienne<-sample(stopy_zwrotu_dzienne$stopy_zwrotu, 166)
tygodniowe<-sample(stopy_zwrotu_tygodniowe$stopy_zwrotu_t,35)


srednie<-mean(dzienne)
odchylenia<-sd(dzienne)
skosnosci<-skewness(dzienne)
kurtozy<-kurtosis(dzienne)

srednie<-c(srednie, mean(tygodniowe))
odchylenia<-c(odchylenia,sd(tygodniowe))
skosnosci<-c(skosnosci, skewness(tygodniowe))
kurtozy<-c(kurtozy, kurtosis(tygodniowe))

#dzienne
#normalny
shapiro<-shapiro.test(dzienne)$p.value
ks_norm<-ks.test(dzienne,"pnorm", mean = mean(dzienne), sd = sd(dzienne))$p.value

```

Dzienne:
```{r echo=FALSE}
k<-numeric(0)
for (x in 0:12)
{
  x<-qnorm(x/12, mean = mean(dzienne), sd = sd(dzienne))
  k<-c(k,x)
}
n<-numeric(0)
for(i in 1:12)
{
  n<-c(n,length(dzienne[dzienne>k[i] & dzienne<k[i+1]])) 
}
df<-data.frame("dolna_gr"=k[1:12], "gorna_gr"=k[2:13], "n"= n[1:12])
print("Chi, rozk. norm:")
print(df)

```

```{r echo=FALSE, warning=FALSE}
chi_norm<-chisq.test(n, p = rep(1/12, 12))$p.value
#tstudenta
dzienne100 <- dzienne * 100
dfi<-stop_sw(dzienne100)
#chikwadrat-tstud
k<-numeric(0)
for (x in 0:12)
{
  x<-qt(x/12, df=dfi)
  k<-c(k,x)
}
n<-numeric(0)
for(i in 1:12)
{
  n<-c(n,length(dzienne100[dzienne100>k[i] & dzienne100<k[i+1]])) 
}
df<-data.frame("dolna_gr"=k[1:12], "gorna_gr"=k[2:13], "n"= n[1:12])
print("Chi, rozk. t-studenta:")
print(df)
chi_tstud<-chisq.test(n, p = rep(1/12, 12))$p.value
#ks-tstud
ks_tstud<-ks.test(dzienne100,"pt", df=dfi)$p.value

```

```{r echo=FALSE, warning=FALSE}
# tygodniowe
#normalny
shapiro<-c(shapiro,shapiro.test(tygodniowe)$p.value)
ks_norm<-c(ks_norm, ks.test(tygodniowe,"pnorm", mean = mean(tygodniowe), sd = sd(tygodniowe))$p.value)

```

Tygodniowe:
```{r echo=FALSE, warning=FALSE}
k<-numeric(0)
for (x in 0:6)
{
  x<-qnorm(x/6, mean = mean(tygodniowe), sd = sd(tygodniowe))
  k<-c(k,x)
}
n<-numeric(0)
for(i in 1:6)
{
  n<-c(n,length(tygodniowe[tygodniowe>k[i] & tygodniowe<k[i+1]])) 
}
df<-data.frame("dolna_gr"=k[1:6], "gorna_gr"=k[2:7], "n"= n[1:6])
print("Chi, rozk. norm:")
print(df)
```

```{r echo=FALSE, warning=FALSE}
chi_norm<-c(chi_norm, chisq.test(n, p = rep(1/6, 6))$p.value)

#tstudenta

tygodniowe100 <- tygodniowe * 100
dfi<-stop_sw(tygodniowe100)


k<-numeric(0)
for (x in 0:6)
{
  x<-qt(x/6, df=dfi)
  k<-c(k,x)
}
n<-numeric(0)
for(i in 1:6)
{
  n<-c(n,length(tygodniowe100[tygodniowe100>k[i] & tygodniowe100<k[i+1]])) 
}
df<-data.frame("dolna_gr"=k[1:6], "gorna_gr"=k[2:7], "n"= n[1:6])
print("Chi, rozk. t-studenta:")
print(df)
chi_tstud<-c(chi_tstud, chisq.test(n, p = rep(1/6, 6))$p.value)
#ks-tstud
ks_tstud<-c(ks_tstud, ks.test(tygodniowe100,"pt", df=dfi)$p.value)

```


```{r echo=FALSE, message = FALSE}
boxplot(dzienne, tygodniowe, names=c("Dzienne","tygodniowe"), col = c("skyblue", "red"), border = c("black", "black") ,bg="lightgrey")
title("Wykres pudełkowy")

plot(density(dzienne), col = "blue", main = "Wykresy Gęstości Dziennych i Tygodniowych", xlab = "Wartości", ylab = "Gęstość", xlim = c(min(dzienne, tygodniowe), max(dzienne, tygodniowe)))
lines(density(tygodniowe), col = "red")

# Dodajemy legendę
legend("topright", legend = c("Dzienne", "Tygodniowe"), fill = c("blue", "red"))
```



```{r echo=FALSE, warning=FALSE}
zestawione_dane<-data.frame("srednie" = srednie, "odch_std" = odchylenia,"skosnosci"=skosnosci,
                            "kurtozy" = kurtozy, "kolsmir_norm" = ks_norm, "chi_norm" = chi_norm,
                            "shapiro" = shapiro, "kolsmir_tstud" = ks_tstud, "chi_tstud" = chi_tstud)
rownames(zestawione_dane)<-c("dzienne", "tygodniowe")
print(zestawione_dane)

```

### Wyniki
Dla danych dziennych, widzimy zgodność z rozkładem normalnym tylko w przypadku Kołmogorova Smirnowa.
Dla danych tygodniowych, widzimy zgodność z rozkładem normalnym w przypadku każdego testu.
